【裁判字號】    99,易,1551
【裁判日期】    991224
【裁判案由】    傷害等
【裁判全文】
臺灣臺北地方法院刑事判決              99年度易字第1551號
公  訴  人  臺灣臺北地方法院檢察署檢察官
被      告  蔡英德
上列被告因傷害等案件，經檢察官提起公訴（九十九年度偵字第
三四七號），本院判決如下：
    主    文
蔡英德共同傷害人之身體，累犯，處有期徒刑月，如易科罰金
，以新臺幣壹仟元折算壹日。扣案之內裝有白色塗料之漆罐壹罐
及雞蛋殼壹個均沒收。
    犯罪事實
一、蔡英德前於民國九十三年間因犯傷害罪，經臺灣高等法院於
    九十五年二月二十七日以九十四年度上訴字第五五八號判決
    判處有期徒刑二年六月，於九十五年三月二十七日確定，於
    九十五年五月十六日入臺灣臺北監獄臺北分監執行；復於九
    十二年間因犯偽造貨幣罪，經臺灣士林地方法院於九十四年
    八月十七日以九十三年度訴字第二九三號判決判處有期徒刑
    三年四月，蔡英德不服提起上訴，經臺灣高等法院於九十五
    年五月十七日以九十四年度上訴字第三五五四號判決駁回上
    訴，蔡英德不服提起上訴，經最高法院於九十五年八月二十
    四日以九十五年度臺上字第四六九○號判決駁回上訴確定；
    嗣經臺灣高等法院繼依中華民國九十六年罪犯減刑條例規定
    ，於九十六年八月二十七日以九十六年度聲減字第二七七二
    號裁定，將上開傷害罪減為有期徒刑一年三月，並裁定上開
    二罪，應執行有期徒刑四年四月確定，於九十七年九月二十
    五日因縮短刑期假釋出監，假釋中付保護管束，於九十八年
    十一月十二日保護管束期滿，假釋未經撤銷，以已執行論。
    詎猶不知悔悟，竟與真實姓名、年籍均不詳之成年男子共同
    基於普通傷害人身體及損壞他人之物之犯意聯絡，於九十八
    年十二月十一日上午九時許，由蔡英德與真實姓名、年籍均
    不詳之成年男子一同攜帶實際數量不詳之生鮮雞蛋與內裝有
    經稀釋之白色塗料之漆罐一罐，前往位在臺北市○○區○○
    路一三一號之臺灣臺北地方法院檢察署內，復由蔡英德將一
    個生鮮雞蛋挖洞後，將該雞蛋之蛋液倒出，再將部分前開經
    稀釋之白色塗料填入前開雞蛋之蛋殼中後，於同日上午十時
    十二分許（起訴書誤載為同日上午九時二十分許），前往上
    開地址三樓之臺灣臺北地方法院檢察署偵查庭外走廊，將前
    開填有經稀釋白色塗料之雞蛋蛋殼朝高銘克左臉丟擲，致使
    高銘克受有眼瞼化學性燒傷之傷害，並導致高銘克所著西裝
    外套、西褲、領帶及襯衫均因沾染前開白色塗料無法清除，
    致令不堪用，足生損害於高銘克。
二、案經高銘克訴由臺北巿政府警察局中正第一分局報請臺灣臺
    北地方法院檢察署檢察官偵查起訴。
    理    由
壹、證據能力部分：
  一、查本件被告蔡英德所為不利於己之陳述，並無出於強暴、
      脅迫、利誘、詐欺、疲勞訊問、違法羈押或其他不正之方
      法，亦非違反法定障礙事由經過期間不得訊問或告知義務
      之規定而為，依刑事訴訟法第一百五十六條第一項、第一
      百五十八條之二規定，應認其有證據能力。
  二、按被告以外之人於偵查中向檢察官所為之陳述，除顯有不
      可信之情況者外，得為證據，刑事訴訟法第一百五十九條
      之一第二項定有明文。經查，告訴人高銘克於九十九年一
      月十二日、二十二日偵查中分別以證人身分具結向檢察官
      所為之證述，均查無任何顯不可信之情況，依刑事訴訟法
      第一百五十九條之一第二項規定，自均得為證據。
  三、次按除顯有不可信之情況外，從事業務之人於業務上或通
      常業務過程所須製作之紀錄文書、證明文書，亦得為證據
      ，刑事訴訟法第一百五十九條之四第二款定有明文。又按
      醫師法第十二條第一項規定：醫師執行業務時，應製作病
      歷，並簽名或蓋章及加註執行年、月、日。第二項規定：
      前項病歷，除應於首頁載明病人姓名、出生年、月、日、
      性別及住址等基本資料外，其內容至少應載明下列事項：
      一、就診日期。二、主訴。三、檢查項目及結果。四、診
      斷或病名。五、治療、處置或用藥等情形。六、其他應記
      載事項。因此，醫師執行醫療業務時，不論患者是因病尋
      求診療，或因特殊目的而就醫，醫師於診療過程中，應依
      醫師法之規定，製作病歷，此一病歷之製作，均屬醫師於
      醫療業務過程中所須製作之紀錄文書，而且每一醫療行為
      均屬可分，因其接續之看診行為而構成醫療業務行為，其
      中縱有因訴訟目的，例如被毆傷而尋求醫師之治療，對醫
      師而言，仍屬其醫療業務行為之一部分，仍應依法製作病
      歷，則該病歷仍屬業務上所製作之紀錄文書，與通常之醫
      療行為所製作之病歷無殊，自屬刑事訴訟法第一百五十九
      條之四第二款所稱從事業務之人於業務上所須製作之紀錄
      文書，而診斷證明書係依病歷所轉錄之證明文書，自仍屬
      本條項之證明文書，最高法院九十七年度臺上字第六六六
      號著有判決要旨可參。經查，臺北市立聯合醫院九十九年
      八月九日北市醫和字第○九九三○九三五一○○號函所檢
      附臺北市立聯合醫院急診病歷、臺北市立聯合醫院急診醫
      囑單（一）、臺北市立聯合醫院急診護理記錄（一）及會
      診回覆＞一般，均為從事業務之人於業務上所須製作之紀
      錄文書，而聯合醫院和平院區診字第九九七○二八號診斷
      證明書，則係依病歷所轉錄之證明文書，且為從事業務之
      人於業務上所須製作之證明文書，可信度甚高，復均查無
      顯有不可信之情況，依均前開刑事訴訟法第一百五十九條
      之四第一款、第二款之規定，自均得為證據。
  四、又按被告以外之人於審判外之言詞或書面陳述，除法律有
      規定者外，不得作為證據。被告以外之人於審判外之陳述
      ，雖不符前四條之規定，而經當事人於審判程序同意做為
      證據，法院審酌該言詞陳述或書面陳述作成時之情況，認
      為適當者，亦得為證據。當事人、代理人或辯護人於法院
      調查證據時，知有刑事訴訟法第一百五十九條第一項不得
      為證據之情形，而未於言詞辯論終結前聲明異議者，視為
      有前項之同意，刑事訴訟法第一百五十九條第一項、第一
      百五十九條之五分別定有明文。查，本院認定事實所憑之
      證據，部分屬傳聞證據，惟檢察官與被告均未於本院言詞
      辯論終結前聲明異議，本院審酌該等言詞或書面陳述作成
      之情況，並無非出於任意性或不正取供，或違法或不當情
      事，且客觀上亦無不可信之情況，堪認為適當，依刑事訴
      訟法第一百五十九條之五第二項規定，均得作為證據，先
      予敘明。
貳、實體部分：
  一、訊之被告固坦承於前揭時間、地點，將前開填有經稀釋白
      色塗料之雞蛋蛋殼朝告訴人臉部丟擲，導致告訴人所著衣
      物因沾染前開白色塗料無法清除而不堪使用等事實，惟矢
      口否認有何傷害犯行，辯稱：伊當時是朝告訴人衣服、褲
      子的方向丟，沒有想要傷害告訴人的意思；且伊丟的是水
      泥漆，沒有腐蝕性，並未造成告訴人身體或健康之傷害云
      云。經查：
  （一）前開犯罪事實，業據被告於九十八年十二月十一日警詢
        時供稱：伊今日跟朋友進入地院，發現高銘克（筆錄誤
        載為高克銘）也出現在地方法庭內，所以伊就外出準備
        白色油漆，在地方法院三樓走廊朝高銘克潑油漆，伊所
        潑之油漆是伊之前使用剩下放在阿野車上的油漆，伊把
        今天早上所購買之雞蛋挖洞後，將蛋液倒出，再把油漆
        倒在雞蛋內等語；復於同日偵查中供稱：伊有在今天早
        上，在三樓的十四法庭外，拿油漆潑高銘克，伊把雞蛋
        的蛋液抽出後倒入白色油漆，伊丟了一個等語無訛，核
        與告訴人於九十八年十二月十一日警詢時指稱：伊坐在
        三樓走廊的沙發上，有一名男子從伊左方走過來到伊面
        前停止，然後就有東西朝伊丟過來，之後伊反應過來身
        上全是油漆，伊見他想要逃走，伊就起身追他，並喊現
        行犯，伊一路從三樓追到一樓，就有法警協助幫伊攔下
        他，並請警察到場，伊不認識該名男子，伊覺得該名男
        子（經查證為蔡英德）是朝伊的臉部丟擲油漆，但是伊
        下意識有將臉部向右偏，所以只砸到左臉頰等語；復於
        同日偵查中指稱：今天早上九點四十分，伊要到地檢署
        三樓第十偵查庭開庭，伊九點半就坐在十四號偵查庭門
        口的沙發上等開庭，然後突然一個人就從伊伊左邊走過
        來，在伊面前停下，就突然朝伊臉上丟像油漆之類的東
        西，好像也有雞蛋，丟完之後，伊馬上就追他，從三樓
        追到一樓，後來是中正一分局的警察在北院的法警室前
        把他抓起來，伊覺得他是要針對伊眼睛，所以伊要告他
        傷害等語；又於九十九年一月十二日偵查中以證人身分
        具結證稱：除他攻擊伊的時間，印象中應該是十點十五
        分左右外，其他伊在警察局所說的都實在。開庭沒有必
        要帶油漆彈，他是蓄意拿油漆丟伊臉部，造成伊眼睛模
        糊及眼鏡上面有噴到油漆、西裝衣服及領帶也噴到油漆
        洗不下來等語；再於九十九年一月二十二日偵查中以證
        人身分結證稱：被告潑伊水泥漆時沒有問伊剛才有無發
        生行車爭執，就直接用水泥漆潑伊等語綦詳，並有臺北
        市政府警察局中正第一分局扣押筆錄、臺北市政府警察
        局中正一分局扣押物品目錄表、照片、聯合醫院和平院
        區診字第九九七○二八號診斷證明書、臺北市立聯合醫
        院九十九年八月九日北市醫和字第○九九三○九三五一
        ○○號函及其檢附臺北市立聯合醫院急診病歷、臺北市
        立聯合醫院和平院區急診外科急診處方明細、臺北市立
        聯合醫院急診護理記錄（一）及會診回覆＞一般等件在
        卷可稽，且有內裝有白色塗料之漆罐一罐及雞蛋殼一個
        扣案可佐。酌以被告係於九十八年十二月十一日上午十
        時十二分六秒許，自臺灣臺北地方法院檢察署監視錄影
        畫面上方偏左處出現，並慢慢地走向告訴人，於接近告
        訴人時，突然迅速以左手將某物往告訴人左臉摔打並濺
        出白色物體一節，亦有前開監視錄影畫面光碟一片及本
        院勘驗筆錄一份在卷可佐，足認被告係於九十八年十二
        月十一日上午十時十二分許，持前開經稀釋白色塗料之
        雞蛋蛋殼直接朝告訴人左臉丟擲，致使告訴人受有眼瞼
        化學性燒傷之傷害，並導致告訴人所著西裝外套、西褲
        、領帶及襯衫均因沾染前開白色塗料無法清除，致令不
        堪用。
  （二）又被告於九十八年十二月十一日上午十時十一分三十七
        秒許即持前開經稀釋白色塗料之雞蛋蛋殼朝告訴人左臉
        丟擲前，先左手疑似握著某物品與一名穿著白上衣深色
        長褲，戴深色框眼鏡之真實姓名、年籍均不詳之成年男
        子一同走至椅邊，並一起坐下對話聊天，而於同日上午
        十時十一分五十七秒許，被告將側背包背好欲起身，該
        成年男子叫住被告，並再與被告交談一下，復於同日上
        午十時十二分二秒，兩人一同起身往畫面左方離去，再
        於同日上午十時十二分六秒許，被告自另一個畫面上方
        偏左處出現，並慢慢地走向告訴人，於接近告訴人時，
        突然迅速以左手將某物往告訴人左臉摔打並濺出白色物
        體，被告雖即轉身從容往回走，告訴人則事先低頭看了
        一下自己的衣服，雖即起身緊追被告在後，被告此時始
        加緊腳步往回跑，雙方即往畫面上方偏左方向離去，而
        於同日上午十時十二分二十秒，前開真實姓名、年籍均
        不詳之成年男子再自第一個畫面左方出現並走進該畫面
        左邊的門，緊接著被告自該畫面左方奔跑出現，告訴人
        緊追在後，兩人並往畫面右上方的門跑出去，而前開真
        實姓名、年籍均不詳之成年男子則於同日上午十時十二
        分三十秒，再度自該畫面左邊的門出現，亦往該畫面右
        上方的門走出去等情，有前開監視錄影畫面光碟一片及
        本院勘驗筆錄一份在卷可佐，足認被告與該真實姓名、
        年籍均不詳之成年男子間，對告訴人為前開傷害及損壞
        等犯行，顯有犯意聯絡甚明。
  （三）被告雖辯稱：伊當時是朝告訴人衣服、褲子的方向丟，
        沒有想要傷害告訴人的意思云云。惟查，被告就其係否
        因陪同友人前往臺灣臺北地方法院檢察署開庭應訊前，
        因所乘坐車輛差一點與告訴人乘坐之車輛發生擦撞，與
        告訴人互罵而欲損壞告訴人衣物等情之供述前後不一，
        且與告訴人所述不合，而被告就其所述亦無法提出相當
        證據可供本院參考，其所述之憑信性自有可疑。再查，
        告訴人於本院九十九年八月三十一日審判期日中以證人
        身分到庭證稱：伊在當天（指九十八年十二月十一日）
        沒有與被告發生衝突，但是被告用油漆攻擊伊。伊突然
        之間被攻擊，所以並沒有看清楚被告是如何攻擊的，後
        來才知道被告是用油漆蛋攻擊伊左臉頰和兩隻眼睛，油
        漆直接打在伊臉上，伊除了臉頰有潑到外，還有衣物被
        潑到，伊身上的西裝外套、褲子、領帶及襯衫都有被油
        漆波及，眼鏡跟皮鞋也都有潑到，眼鏡公司幫伊（眼鏡
        ）洗乾淨之後還可以用，皮鞋用鞋油自己擦擦，伊自己
        做化學工廠，知道西裝外套、褲子、領帶及襯衫無法清
        洗，都沒有辦法處理了等語。參酌被告係與前開真實姓
        名、年籍均不詳之成年男子交談後，旋即靠近告訴人，
        並近距離以前開經稀釋白色塗料之雞蛋蛋殼直接朝告訴
        人左臉丟擲一節，有前開監視錄影畫面光碟及本院勘驗
        筆錄附卷可考，足認被告與前開真實姓名、年籍均不詳
        之成年男子確係基於普通傷害人身體及損壞他人之物之
        犯意聯絡，由被告為前開行為，被告空言否認有傷害告
        訴人之犯意，自非可採。
  （四）被告雖另辯稱：伊丟的是水泥漆，沒有腐蝕性，並未造
        成告訴人身體或健康之傷害云云。然查，告訴人於本院
        九十九年八月三十一日審判期日中以證人身分到庭證稱
        ：伊突然之間被攻擊，所以並沒有看清楚被告是如何攻
        擊的，後來才知道被告是用油漆蛋攻擊伊左臉頰和兩隻
        眼睛，在攻擊的時候，伊有聞到油漆味道，類似甲苯的
        味道，油漆直接打在伊臉上，有幾滴濺到眼睛，伊事後
        有去臺北市立聯合醫院和平院區急診作處理，因為伊被
        潑到的是油漆，所以他們（指醫院的人員）用特殊的藥
        劑慢慢處理，伊有好一點，他們有幫伊洗一隻眼睛，但
        是很痛，伊請他們不要洗等語。第查，告訴人於當日前
        往臺北市立聯合醫院和平院區急診就醫時，臺北市立聯
        合醫院和平院區醫護人員分別在「臺北市立聯合醫院急
        診病歷」上載明「初步診斷」為「Ｃｈｅｍｉｃａｌ
        ｉｎｊｕｒｙ, ｏｕ」，並在臉部正面圖示上，就下眼
        瞼部分標示記載「ｓｐｏｔｓ  ｏｆ  ｐａｉｎ」、在
        嘴唇及下巴部分標示記載「Ｏｉｌｙ  ｇｒｅｙ  ｐａ
        ｉｎ, ｌｉｐ, ｐｈｉｌｔｒｕｍ, Ｃｈｉｎ, ｆａｃ
        ｅ」、在「臺北市立聯合醫院和平院區急診外科急診處
        方明細」上記載「診斷：眼瞼及眼周區之化學燒傷‥‥
        ‥３、Ｃｏｎｓｕｌｔ眼科」、在「會診回覆＞一般」
        上載明：「科別：急診外科。會診科別：眼科‥‥‥ｃ
        ｏｎｊｕｎｃｔｉｖａ：ｍｏｄｅｒａｔｅｌｙ  ｉｎ
        ｊｅｃｔｅｄ, ｆｏｌｌｉｃｌｅｓ（＋）‥‥‥Ｉｍ
        ｐ：ｃｈｅｍｉｃａｌ  ｂｕｒｎ‥‥‥」等情，有臺
        北市立聯合醫院九十九年八月九日北市醫和字第○九九
        三○九三五一○○號函所檢附臺北市立聯合醫院急診病
        歷、臺北市立聯合醫院急診醫囑單（一）及會診回覆＞
        一般等件附卷可佐。再查，告訴人除嘴唇、下巴、所穿
        著西裝外套、襯衫及領帶上有大片白色塗料外，告訴人
        下眼瞼及眼鏡鏡片上亦沾有點狀白色塗料數點一節，有
        卷附告訴人為被告以前開填有經稀釋白色塗料之雞蛋蛋
        殼丟擲後所攝得之照片七幀附卷可參。且查水泥漆一般
        亦屬油漆，有水性水泥漆及溶劑型水泥漆兩種；經檢視
        扣案之樣品，為白色塗料，易與水混合均勻，但具有溶
        劑之氣味等情，有臺灣區塗料工業同業公會九十九年十
        月十二日（九九）區塗總字第一五○號函一紙在卷可稽
        ；末按漆類也就是塗料可簡單分為兩大類，一為油性塗
        料（即油漆），一為水性塗料（即水泥漆），兩種漆類
        之成分組成都很複雜；油漆含較多種成分，毒性較大、
        較複雜。大致上。漆類可由其組成來了解其毒性。基本
        上，漆由三種主成份混合成液體，即展色劑（通常為樹
        脂）、顏料及溶劑。油漆之溶劑主要為有機溶劑，成分
        也較複雜，通常較毒；而水泥漆主要為水及些許之有機
        溶劑。油漆之三種基本組成：樹脂作為展色劑、顏料賦
        予塗膜顏色、再利用有機溶劑作溶解上述之成分以利塗
        抹用。此外，為改善油漆與塗膜的性能，油漆成份除了
        樹脂、顏料、溶劑，常會加入其他添加劑。樹脂Ｒｅｓ
        ｉｎｓ又分天然樹脂（松脂Ｒｏｓｉｎ、蟲膠Ｓｈｅｌ
        ｌａｃ、生漆Ｕｒｎｓｈｉｏｌ），合成樹脂（不飽和
        聚元脂Ｐｏｌｙｅｓｔｅｒ、乙烯系、胺基樹脂、環氧
        樹脂Ｅｐｏｘｙ、矽樹脂Ｓｉｌｉｃｏｎｅ）。顏料又
        依著色、體質、防銹等功能，有多種不同成分及毒性，
        如重金屬之鉛就很常用。溶劑組成也很複雜，常用的有
        甲苯Ｔｏｌｕｅｎｅ、二甲苯Ｘｙｌｅｎｅ、乙酸乙酯
        Ｅｔｈｙｌ  Ａｃｅｔａｔｅ、丁醇Ｂｕｔａｎｏｌ、
        二丁酮ＭＥＫ、丁基纖維素Ｂｕｔｙｌ  Ｃｅｌｌｕｌ
        ｏｓｅ等。添加劑種類也很多，如常用之乾燥劑、防垂
        流止劑則可能含有鋇、鉛、鈰、錳、鋁、鋅、鈷、鈣、
        鐵等金屬皂化物；防結皮劑則常使用多為酚系抗氧化劑
        ；塑型劑常用鄰苯二甲酸二丁酯Ｄｉｂｕｔｙｌ  Ｐｈ
        ｔｈａｌａｔｅ  ＤＢＰ；乳膠漆之乳化聚醋酸乙烯酯
        Ｐｏｌｙｖｉｎｙｌ  Ａｃｅｔａｔｅ  ＰＶＡＣ等。
        水泥漆成份雖較安全，但有些會含有較毒的烴基苯酚聚
        氧乙烯醚類Ａｌｋｙｌ  Ｐｈｅｎｏｌ  Ｅｔｈｏｘｙ
        ｌａｔｅｓ  ＡＰＥｓ等情，則有行政院國軍退除役官
        兵輔導委員會臺北榮民總醫院九十九年十一月十七日北
        總內字第○九九○○二六三七二號函所檢附附件（即臺
        北榮民總醫院內科部臨床毒物科醫師蔡維禎回函）一份
        附卷可參，足認被告前開持經稀釋白色塗料之雞蛋蛋殼
        直接朝告訴人左臉丟擲之行為確實使告訴人受有眼瞼化
        學性燒傷之傷害無訛，被告空言否認傷害之犯行，自非
        可採。
  （五）綜上所述，被告所辯應係事後卸責之詞，不可採信。本
        案事證明確，被告犯行均洵堪認定，應均依法論科。
  二、按刑法毀損器物罪之「毀棄」係指銷毀滅除、拋棄，使物
      之效用全部喪失，「損壞」係指損傷破壞物體，使其效用
      全部或一部喪失之意，「致令不堪用」則指以毀棄、損壞
      以外之其他方法，雖未毀損原物，但其物之效用喪失者而
      言。核被告所為，係犯刑法第二百七十七條第一項之普通
      傷害罪及同法第三百五十四條之損壞器物罪。被告與真實
      姓名、年籍均不詳之成年男子間就上揭傷害及損壞犯行，
      有犯意之聯絡及行為之分擔，皆為共同正犯。被告以一行
      為觸犯上開二罪名，為想像競合犯，應依刑法第五十五條
      規定，從一重之普通傷害罪論處。查被告前於九十三年間
      因犯傷害罪，經臺灣高等法院於九十五年二月二十七日以
      九十四年度上訴字第五五八號判決判處有期徒刑二年六月
      ，於九十五年三月二十七日確定，於九十五年五月十六日
      入臺灣臺北監獄臺北分監執行；復於九十二年間因犯偽造
      貨幣罪，經臺灣士林地方法院於九十四年八月十七日以九
      十三年度訴字第二九三號判決判處有期徒刑三年四月，被
      告不服提起上訴，經臺灣高等法院於九十五年五月十七日
      以九十四年度上訴字第三五五四號判決駁回上訴，被告不
      服提起上訴，經最高法院於九十五年八月二十四日以九十
      五年度臺上字第四六九○號判決駁回上訴確定；嗣經臺灣
      高等法院繼依中華民國九十六年罪犯減刑條例規定，於九
      十六年八月二十七日以九十六年度聲減字第二七七二號裁
      定，將上開傷害罪減為有期徒刑一年三月，並裁定上開二
      罪，應執行有期徒刑四年四月確定，於九十七年九月二十
      五日因縮短刑期假釋出監，假釋中付保護管束，於九十八
      年十一月十二日保護管束期滿，假釋未經撤銷，以已執行
      論，有臺灣高等法院被告前案紀錄表一份在卷可按，其受
      有期徒刑之執行完畢，五年以內故意再犯上開有期徒刑以
      上之罪，為累犯，應依刑法第四十七條第一項規定，加重
      其刑。爰審酌被告前有傷害及偽造貨幣等前科，甫於九十
      八年十一月十二日保護管束期滿，假釋未經撤銷，以已執
      行論，詎猶不知悔悟，正值青壯，竟與真實姓名、年籍均
      不詳之成年男子共謀以持經稀釋白色塗料之雞蛋蛋殼朝告
      訴人左臉丟擲，致使告訴人受有眼瞼化學性燒傷之傷害，
      並導致告訴人所著西裝外套、西褲、領帶及襯衫均因沾染
      前開白色塗料無法清除，致令不堪用，犯後僅坦承毀損犯
      行，猶否認傷害犯行，且對於犯罪之動機拒不吐實，態度
      不佳，迄今未與告訴人達成和解，兼衡其犯罪之目的、生
      活狀況、品行及智識程度等一切情狀，爰量處如主文所示
      之刑，併諭知易科罰金之折算標準，以資懲儆。扣案之內
      裝有白色塗料之漆罐一罐及雞蛋殼一個均為被告及共犯所
      有，且供本案犯罪所用之物，業據被告供明在卷，依刑法
      第三十八條第一項第二款均宣告沒收。
據上論斷，應依刑事訴訟法第二百八十四條之一、第二百九十九
條第一項前段，刑法第二十八條、第二百七十七條第一項、第三
百五十四條、第四十七條第一項前段、第五十五條、第四十一條
第一項前段、第三十八條第一項第二款，刑法施行法第一條之一
第一項、第二項前段，判決如主文。
本案經檢察官吳宇青到庭執行職務
中    華    民    國    99    年    12    月    24    日
                  臺灣臺北地方法院刑事第六庭
                      法      官  雷淑雯
以上正本證明與原本無異。
如不服本判決，應於收受送達後十日內，向本院提出上訴書狀，
並應敘述具體理由；其未敘述上訴理由者，應於上訴期間屆滿後
二十日內向本院補提理由書（均須按他造當事人之人數附繕）「
切勿逕送上級法院」。告訴人或被害人如對於本判決不服者，應
具備理由請求檢察官上訴，其上訴期間之計算係以檢察官收受判
決正本之日期為準。
                      書  記  官  蕭君卉
中    華    民    國    99    年    12    月    24    日
附錄本案論罪科刑法條全文：
刑法第二百七十七條
傷害人之身體或健康者，處三年以下有期徒刑、拘役或一千元以
下罰金。
犯前項之罪因而致人於死者，處無期徒刑或七年以上有期徒刑；
致重傷者，處三年以上十年以下有期徒刑。
刑法第三百五十四條
毀棄、損壞前二條以外之他人之物或致令不堪用，足以生損害於
公眾或他人者，處二年以下有期徒刑、拘役或五百元以下罰金。

司法院資訊處製作；財團法人民間司法改革基金會備份。
